【裁判字號】    89,婚,798
【裁判日期】    891207
【裁判案由】    離婚
【裁判全文】
臺灣臺中地方法院民事判決  八十九年度婚字第七九八號
    原      告  乙○○
    被      告  甲○○
右當事人間請求離婚事件，本院判決如左：
    主    文
准原告與被告離婚。
訴訟費用由被告負擔。
    事    實
甲、原告方面：
  一、聲明：求為判決如主文所示。
  二、陳述：
      原告與被告於民國八十六年三月二十八日結婚，並已生有二女，惟被告自婚前
      即無工作，婚後仍不顧家中妻女，不知進取，家庭生活開銷端賴原告原告工作
      負擔，而被告則每晚跑出去找朋友玩樂，深夜不歸，且沈迷於電玩，雙方感情
      漸遠，原告於八十七年六月十四日搬回娘家居住，兩造分居迄今已二年餘，婚
      姻實難以維持，且被告從未支付家庭生活費用，顯難惡意遺棄原告於繼續狀態
      中，爰依民法第一千零五十二條第一項第五款、同條第二項規定，訴請判決離
      婚。
  三、證據：提出戶籍謄本二件為證，並聲請訊問證人曾邱月桃。
乙、被告方面：
  一、聲明：求為判決駁回原告之訴。
  二、陳述：
      伊未賺錢養家，但伊有在家裡帶小孩，原告賺的錢很少，晚上伊未出去吃喝玩
      樂，是因夫妻吵架伊才出去找人聊天至天亮，現在伊是靠媽媽和哥哥接濟，兩
      造確實已分居二年多。
    理    由
一、原告主張其與被告係夫妻，現婚姻關係存續中之事實，業據原告提出戶籍謄本二
    份為證，堪認為真實。又原告主張被告未曾支付家庭生活費用，且兩造分居二年
    多等事實，被告所是認，且經証人即原告之母曾邱月桃到庭証述明確，有言詞辯
    論筆錄附卷可稽，是兩造已分居二年多，且被告自婚後未曾負起養家之責，亦堪
    予認定。
二、按民法第一千零五十二條第二項規定：有前項以外之重大事由，難以維持婚姻者
    ，夫妻之一方得請求離婚，但其事由應由夫妻之一方負責者，僅他方得請求離婚
    。此所謂抽象、相對、一般的離婚原因，亦即破綻主義離婚法之一到達點。而是
    否有難以維持婚姻之重大事由之判斷標準，為婚姻是否已生破綻而無回復之希望
    ，不可單憑原告主觀之標準（即原告已喪失維持婚姻意欲之主觀面加以認定），
    而應依客觀標準，即難以維持婚姻之事實，是否已達處於同一境況，任何人均將
    喪失維持婚姻之意欲程度以決之。且為符合現代多元化社會之需要，使裁判婚姻
    之事由較富彈性，當婚姻破裂時，夫妻已無共同生活之實質時，即得請求離婚，
    但有責配偶，無請求離婚之權利，申言之，如若自己遭致婚姻之破綻時，不得以
    其破綻為理由，恣意訴請離婚。最高法院八十七年台上字第一○四八號、一三○
    四號判決意旨即採類似之見解。如前所述，被告自婚後未曾負起養家之責，端賴
    原告在外工作維持家計，兩造分居前時有爭吵，被告則於爭吵後徹夜不歸，後致
    兩造分居，迄今已二年多，參酌上開說明，任何人處於與原告同一地位，均無繼
    續維持婚姻之意欲，兩造之婚姻關係已生嚴重障礙而破裂，且非可歸責於原告，
    是原告主張依民法第一千零五十二條第二項規定，以兩造間有難以維持婚姻之重
    大事由訴請離婚，自有理由，應予准許。另原告以被告未曾支付家庭生活費用，
    而認被告惡意遺棄原告於繼續狀態中，然查被告從未工作，其自身現亦端賴其母
    、兄維持生活，是其自身尚且難顧，實難認其係惡意遺棄原告於繼續狀態中，從
    而原告依民法第一千零五十二條第一項第五款被告惡意遺棄原告於繼續狀態中，
    訴請判決離，為無理由，然如前所述，原告主張依民法第一千零五十二條第二項
    規定，訴請判決離婚，為有理由，爰不另為駁回之諭知。
三、據上結論，本件原告之訴為有理由，依民事訴訟法第七十八條，判決如主文。
中      華      民      國    八十九    年      十二    月      七      日
                              臺灣臺中地方法院家事法庭
~B法      官  王美惠
右為正本係照原本作成
如對本判決上訴應於判決送達後廿日內向本院提出上訴狀
中      華      民      國    八十九    年      十二    月      七      日
~B法院書記官  蕭芳媚


司法院資訊處製作；財團法人民間司法改革基金會備份。
